【裁判字號】    97,交聲,35
【裁判日期】    970222
【裁判案由】    違反道路交通管理處罰條例聲明異議
【裁判全文】
臺灣新竹地方法院交通事件裁定          97年度交聲字第35號
移送機關  交通部公路總局新竹區監理所
受處分人
即異議人  元美通運有限公司
代 表 人  甲○○
上列異議人即受處分人因違反道路交通管理處罰條例案件，對交
通部公路總局新竹區監理所於中華民國九十六年十二月二十一日
以竹監營字第裁五○—Ｅ00000000號裁決書，聲明異議
，本院裁定如下：
    主  文
原處分撤銷。
元美通運有限公司汽車所有人，因汽車駕駛人轉彎時，在多車道
左轉彎，不先駛入內側車道，處罰鍰新臺幣壹仟捌佰元。
    理  由
一、按受處分人，不服第八條主管機關所為之處罰，得於接到裁
    決書之翌日起二十日內，向管轄地方法院聲明異議；又交通
    法庭認為聲明異議有理由或聲明異議雖無理由，而原處分不
    當或違法者，應以裁定將原處分經聲明異議部分撤銷，並自
    為裁定。道路交通管理處罰條例條第八十七條第一項、道路
    交通案件處理辦法第二十條，分別定有明文。次按汽車駕駛
    人轉彎時，在多車道右轉彎，不先駛入外側車道，或多車道
    左轉彎，不先駛入內側車道者，處新臺幣（下同）六百元以
    上一千八百元以下罰鍰，道路交通管理處罰條例第四十八條
    第一項第四款定有明文。
二、原處分意旨略以：本件受處分人即異議人元美通運有限公司
    所有之車牌號碼Ａ四－六五一號營業遊覽大客車，於民國九
    十六年九月二十日十時三十二分許，行經新竹市○○路○段
    、延平路一段路口時，因「駕車行經有燈光號誌管制之交岔
    路口闖紅燈」之違規事實，經新竹市警察局交通隊依闖紅燈
    自動照相設備拍照採證，以異議人違反道路交通管理處罰條
    例第五十三條第一項規定而逕行掣單舉發；嗣異議人於到案
    期限內向原處分機關提出陳述，經原處分機關函請原舉發單
    位調查結果，仍認異議人確有前開違規行為，原處分機關乃
    於九十六年十二月二十一日依上開道路交通管理處罰條例第
    五十三條第一項之規定，裁處異議人罰鍰三千六百元，並依
    同條例第六十三條第一項（漏第三款）規定，記違規點數三
    點。
三、聲明異議意旨略以：異議人所有之營業遊覽大客車當時依交
    通號誌指示左轉，並無交岔路口闖紅燈之情事，故對該所裁
    決不服，爰依法聲明異議等語。
四、經查：
(一)異議人所有之車牌號碼Ａ四－六五一號營業遊覽大客車有於
    九十六年九月二十日十時三十二分許，行經新竹市○○路○
    段、延平路一段路口，業經異議人供承在卷，並有照片二張
    附卷為憑，堪信為真實。而觀之異議人所述及卷附照片，第
    一張（即紅燈亮起一點六秒後）營業遊覽大客車超越停止線
    ，第二張（即紅燈亮起二點六秒後）營業遊覽大客車車頭往
    左偏行，且時速僅有十六公里，是異議人辯稱系爭車輛當時
    係欲左轉延平路應符合事實而屬有據；而系爭車輛左轉時，
    該路口為紅燈及左轉箭頭綠燈亮起之號誌，亦有前揭之舉發
    照片第二張可證，則該路口當時既有左轉箭頭綠燈號誌，系
    爭車輛即可以左轉，而顯與道路交通管理處罰條例第五十三
    條第一項所指行經有燈光號誌管制之交岔路口闖紅燈之情形
    不相符合，原處分機關即移送機關依道路交通管理處罰條例
    第五十三條第一項、第六十三條第一項第三款裁處異議人罰
    鍰三千六百元並記違規點數三點，原處分顯有不當，應由本
    院撤銷。
(二)再查，本件違規地點，於系爭車輛車行方向係三車道，內側
    為左轉專用車道一節，有該舉發照片二張在卷可查，是系爭
    車輛在本件多車道左轉彎時，依前揭規定，應先駛入內側左
    轉專用車道，待左轉箭頭綠燈亮起後依序左轉，然依舉發照
    片顯示，系爭車輛係於中間第二車道左轉，顯然並未遵守駕
    駛車輛在多車道左轉彎時，應先駛入內側車道之規定，是系
    爭車輛自中間第二車道違規左轉之行為，自有違道路交通管
    理處罰條例第四十八條第一項第四款之規定。且異議人雖為
    法人，然其既為受逕行舉發之汽車所有人，並經以科學儀器
    取得證據資料證明行為違規，復未在舉發通知單上所載之應
    到案日期前，檢附相關證據及應歸責人相關證明文件，向處
    罰機關告知應歸責人，仍應依道路交通管理處罰條例第四十
    八條第一項第四款、第八十五條第一項後段之規定，對為車
    輛所有人之異議人加以處罰。本件異議人於應到案期限前之
    九十六年十一月二十一日提出陳述，爰依違反道路交通管理
    事件統一裁罰標準表、道路交通管理處罰條例第四十八條第
    一項第四款之規定裁處異議人罰鍰一千八百元，以資適法。
五、據上論斷，依道路交通案件處理辦法第二十條前段，裁定如
    主文。
中    華    民    國    97    年    2     月    22    日
                  交通法庭法  官   魏瑞紅
以上正本證明與原本無異。
如不服本裁定，應於裁定送達後五日內向本院提出抗告狀。
中    華    民    國    97    年    2     月    22    日
                          書記官   吳月華


司法院資訊處製作；財團法人民間司法改革基金會備份。
